【裁判字號】    95,易,209
【裁判日期】    950317
【裁判案由】    竊盜等
【裁判全文】
臺灣臺北地方法院刑事判決               95年度易字第209號
公  訴  人  臺灣臺北地方法院檢察署檢察官
被      告  甲○○
                      樓
                      3樓
上列被告因竊盜等案件，經檢察官提起公訴（94年度偵字第23769號）
，被告於準備程序為有罪之陳述，本院合議庭裁定改用簡式審判
程序，由受命法官獨任審理，判決如下：
    主      文
甲○○連續共同行使偽造之信用卡，處有期徒刑陸月，如易科罰
金以佰元折算壹日。扣案如附表所示之物均沒收。
    事實及理由
一、甲○○因失業缺錢花用，於民國94年9月2日循報紙刊登「現
    金卡借你用」廣告，與真實姓名年籍不詳洪姓成年男子，在
    臺北市○○○路○段81巷口，商議以來路不明或偽造之信用
    卡刷卡購物轉售圖利，由洪姓成年男子負責提供信用卡，甲
    ○○出面刷卡購物，盜刷詐得物品均交由洪姓男子處理，甲
    ○○則每次可獲得新台幣（下同）1000元至2000元不等現金
    作為報酬。議定後，遂共同意圖為自己不法之所有及行使偽
    造私文書之概括犯意，分別為下列行為：
  (一)甲○○明知該洪姓男子交付中國信託商業銀行核發之信用卡
    係來路不明之贓物（該信用卡係被害人戊○○於94年9月3日
    下午2時許至5時許內某時，在臺北市○○區○居街108巷23
    號3樓住處遭竊），竟於94年9月3日下午5時許，在臺北市中
    山區○○○路218號「家樂福」購物中心大直店前，予以收
    受，旋依洪姓男子指示，於同日下午5時26分許，在上址家
    樂福購物中心大直店內珠寶區之「乙○○○○」內，由甲○
    ○以複寫方式偽造「戊○○」署押於簽帳單（1式2聯）上顧
    客欄位，作為以戊○○名義購物消費，允諾付款予發卡銀行
    之意思表示，而偽造簽帳單私文書，再將簽帳單商戶存根聯
    交回不知情之店員吳月珠行使，使吳月珠誤信甲○○為真正
    持卡人，不疑有詐而陷於錯誤，允以簽帳消費並交付價值3
    萬250元之金項鍊1條，足以生損害於戊○○、中國商業銀行
    及乙○○○○。甲○○得手後，即將詐得之金項鍊併同上開
    信用卡交付在上址家樂福購物中心外等候之洪姓男子，並取
    得2000元報酬。
  (二)同年9月10日中午，洪姓男子再度致電甲○○重施故技，雙
    方仍約在上址家樂福購物中心大直店前見面，甲○○明知洪
    姓男子交付背面署名翁信安之台新銀行卡號00000000000000
    00號信用卡係偽造（實際持卡人係丙○○），仍基於行使之
    用，基於概括犯意聯絡，旋於當日下午5時40分許，持前開
    偽造信用卡至上址家樂福購物中心大直店刷卡消費購物，並
    於收銀櫃臺結帳時佯稱係該卡持卡人翁信安，並交付前開偽
    造之信用卡予不知情店員而行使之，並在簽帳單上顧客簽名
    欄位以複寫方式偽造翁信安署押，表示持卡人同意依據其與
    發卡銀行間之約定，對其所購物品或接受服務，均應按簽帳
    單之消費金額，付款予發卡銀行，而偽造不實簽帳單，再持
    其中商店存根聯之簽帳單交予店員而行使，使店員誤信甲○
    ○為真正持卡人，不疑有詐而陷於錯誤，允以簽帳消費並交
    付約翰走路純麥及黑牌等洋酒、愛之味牛奶花生、綜合小壽
    司、七星淡香菸、禮盒與零食等物，價值合計1萬8567元；
    復於當日下午6時7分許，持前開偽造信用卡在上址家樂福購
    物中心大直店3樓，循相同方式，假冒持卡人翁信安並交付
    前開偽造之信用卡予不知情店員簡霈錡簽帳消費購買價值1
    萬8900元之NOKIA牌行動電話而行使之，並在簽帳單上顧客
    簽名欄位以複寫方式偽造翁信安署押，而偽造不實簽帳單，
    再持其中商店存根聯之簽帳單交予簡霈錡而行使，由簡霈錡
    收執核對，誤信甲○○為真正持卡人，不疑有詐而陷於錯誤
    ，交付上開行動電話，均足以生損害於翁信安、發卡銀行及
    上開特約商店。
  (三)嗣於同年9月10日下午6時20分許，甲○○在上址家樂福購物
    中心大直店選購MILD SEVEN牌香菸10提、GREEN LABEL牌洋
    酒6 瓶、HENNESSY牌洋酒2瓶、OREO牌餅乾1包及仙貝1包等
    物（價值共計1萬5324元），承上行使偽造信用卡概括犯意
    ，於2樓第28號收銀櫃臺出示上開偽造信用卡行使交付店員
    收執核對結帳時，為店員察覺有異，轉知家樂福購物中心安
    全課經理莊東諺報警處理，始未得逞，進而查悉上情，並扣
    得上開偽造信用卡1枚及行動電話1支（已發還被害人）。
二、證據名稱：
  (一)被告甲○○於本院之自白。
  (二)證人戊○○、吳月珠、丙○○、簡霈錡、莊東諺、丁○○之
    證述。
  (三)偽造「戊○○」簽帳單、中國信託商業銀行信用卡冒用消費
    明細。
  (四)偽造「翁信安」簽帳單、統一發票、台新銀行信用卡冒用明
    細、授權交易列示明細。
  (五)贓物認領保管單。
  (六)扣案偽造信用卡1枚、上開購得之行動電話1支。
三、核被告所為，係犯刑法第349條第1項之收受贓物罪、第201
    條之1第2項之行使偽造偽造信用卡罪、第216條、第210條之
    行使偽造私文書罪及第339條第1項之詐欺取財罪。被告與洪
    姓成年男子就上開犯行，有犯意聯絡、行為分擔，為共同正
    犯。被告在簽帳單上偽造署押之行為係偽造私文書之部分行
    為；其偽造簽帳單偽造私文書後進而行使，偽造之低度行為
    應為行使之高度行為所吸收，均不另論罪。起訴書雖疏未論
    及被告收受贓物（戊○○名義之信用卡，理由詳如后述）及
    行使偽造信用卡之犯行，亦漏載被告於94年9月10日下午5時
    40分許所犯之詐欺取財、行使偽造信用卡及行使偽造私文書
    等犯行，惟此部分犯罪事實，與檢察官起訴並經本院論罪科
    刑之行使偽造私文書、詐欺取財部分，或有牽連犯及連續犯
    之裁判上一罪關係，本院自得併予審究，附此敘明。被告前
    後多次行使偽造私文書、詐欺取財及行使偽造信用卡之行為
    ，均時間緊接，其中詐欺取財部分，雖有既、未遂之別，仍
    各犯基本構成要件相同之罪名，顯均係基於概括犯意反覆為
    之，均為連續犯，應依刑法第56條規定各論以一連續行使偽
    造私文書罪、連續行使偽造信用卡罪及連續詐欺取財罪，並
    加重其刑。又其所犯前開收受贓物罪、連續行使偽造信用卡
    罪、連續行使偽造私文書及連續詐欺取財罪間，有方法結果
    之牽連關係，應依刑法第55條牽連犯之規定，從較重之連續
    行使偽造信用卡罪處斷。爰審酌被告行使偽造信用卡簽帳單
    行詐，影響金融秩序及信用交易，及其犯罪動機、目的、手
    段、方法及犯罪後尚能坦承犯行，態度尚稱良好及公訴人對
    於科刑之意見等一切情狀，量處如主文所示之刑，併諭知易
    科罰金之折算標準，以資懲儆。
四、扣案如附表所示之信用卡及偽造之署押，不問屬於犯人與否
    ，各應依刑法第205條、第219條宣告沒收。
五、公訴意旨另以：被告於94年9月3日下午5時許竊取上開戊○
    ○名義之信用卡，因認被告係犯刑法第320條第1項之竊盜罪
    ，惟據被告於警詢供稱：「係於9月3日下午2時許在家樂福
    購物中心大直店扒竊得來，另枚偽造信用卡則係9月10日撿
    拾得來」云云，核與被害人戊○○於本院審理中指陳：「家
    中遭竊時間應該在下午2時30分至5時許間」等語不符，上開
    警詢自白真實性顯有可疑，被告於本院審理中就上開信用卡
    來源改稱如上本院所認定，公訴人復於審理中當庭減縮竊盜
    之被訴事實，既查無其他積極證據足認上開信用卡均被告係
    竊取而來，應認被告於本院審理中所供上開信用卡來源較為
    可採。惟起訴書認此部分如果成立犯罪，與前開論罪科刑部
    分有裁判上一罪關係，爰不另為無罪之諭知。
據上論斷，應依刑事訴訟法第273條之1第1項、第299條第1項前
段，刑法第28條、第56條、第201條之1第2項、第216條、第210
條、第339條第1項、第55條、第41條第1項前段、第205條、第
219條，罰金罰鍰提高標準條例第1條前段、第2條，判決如主文
。
本案經檢察官方伯勳到庭執行職務
中    華    民    國    95    年    3     月    17    日
                  刑事第十二庭  法  官  胡宏文
以上正本證明與原本無異。
如不服本判決，應於判決送達後10日內向本院提出上訴狀（應抄
附繕本）。告訴人或被害人如對於本判決不服者，應具備理由請
求檢察官上訴，其上訴期間之計算係以檢察官收受判決正本之日
期為準。
                                書記官  劉穗筠
中    華    民    國    95    年    3    月     20    日
附本案論罪科刑依據之法條：刑法第201條之1第2項、第216條、
第210條、第339條第1項
中華民國刑法第201條之1
意圖供行使之用，而偽造、變造信用卡、金融卡、儲值卡或其他
相類作為簽帳、提款、轉帳或支付工具之電磁紀錄物者，處1 年
以上7 年以下有期徒刑，得併科3萬元以下罰金。
行使前項偽造、變造之信用卡、金融卡、儲值卡或其他相類作為
簽帳、提款、轉帳或支付工具之電磁紀錄物，或意圖供行使之用
，而收受或交付於人者，處5年以下有期徒刑，得併科3萬元以下
罰金。
中華民國刑法第216條
(行使偽造變造或登載不實之文書罪)
行使第 210 條至第 215 條之文書者，依偽造、變造文書或登載
不實事項或使登載不實事項之規定處斷。
中華民國刑法第210條
(偽造變造私文書罪)
偽造、變造私文書，足以生損害於公眾或他人者，處 5 年以下有
期徒刑。
中華民國刑法第339條
(普通詐欺罪)
意圖為自己或第三人不法之所有，以詐術使人將本人或第三人之
物交付者，處5年以下有期徒刑、拘役或科或併科1千元以下罰金
。
以前項方法得財產上不法之利益或使第三人得之者，亦同。
前二項之未遂犯罰之。
 附表：
一扣案背面署名「翁信安」之台新銀行卡號0000000000000000
  號信用卡1枚。
二簽帳單上偽造「戊○○」署押2枚（含顧客收執聯及商戶存根
  聯，見94年偵字第23769號偵卷第20頁）。
三簽帳單上偽造「翁信安」署押2枚（含顧客收執聯及商戶存根
  聯，見同上偵卷第75頁）。
四簽帳單上偽造「翁信安」署押2枚（含顧客收執聯及商戶存根
  聯，見同上偵卷第76頁）。


司法院資訊處製作；財團法人民間司法改革基金會備份。
